【裁判字號】    98,易,595
【裁判日期】    980615
【裁判案由】    違反毒品危害防制條例
【裁判全文】
臺灣彰化地方法院刑事判決               98年度易字第595號
公  訴  人  臺灣彰化地方法院檢察署檢察官
被      告  甲○○
                      弄2號
上列被告因違反毒品危害防制條例案件，經檢察官提起公訴（九
十八年度偵字第四四九四號），本院判決如下：
    主  文
甲○○持有第一級毒品，累犯，處有期徒刑肆月，如易科罰金，
以新臺幣壹仟元折算壹日。
扣案之第一級毒品海洛因壹包（驗餘淨重零點壹伍陸零公克）沒
收銷燬之。
    事  實
一、甲○○前於民國九十三年五月七日，因偽造文書案件，經本
    院以九十三年度彰簡字第二五八號判決判處有期徒刑四月，
    緩刑二年確定，惟於緩刑期間，因犯詐欺案件，經本院於九
    十四年十一月二十一日，以九十四年度彰簡字第六四六號判
    決判處有期徒刑三月確定，並撤銷前開假釋，二案經接續執
    行後，於九十五年十月九日縮短刑期執行完畢。詎其仍不知
    悔改，明知海洛因係毒品危害防制條例第二條第二項第一款
    所列管之第一級毒品，依法不得持有，竟為圖供己施用，於
    九十八年三月十六日十四時許，以新台幣五百元之價格，在
    彰化縣員林鎮○○路「大慶商工」附近，向真實姓名不詳綽
    號「火雞」之成年男子，購得第一級毒品海洛因一包（淨重
    零點一五七八公克，驗餘淨重零點一五六零公克）後，即非
    法持有之。嗣於九十八年三月十七日十五時三十分許，甲○
    ○行經彰化縣員林鎮○○路二段一八０號前為警盤查後，在
    有偵查犯罪職權之機關或公務員發覺其上揭犯罪前，即主動
    向彰化縣警察局員林分局員警交付其所持有之上開第一級毒
    品海洛因一包，始而查悉上情
二、案經彰化縣警察局員林分局報告臺灣彰化地方法院檢察署檢
    察官偵查起訴。
    理  由
一、上揭犯罪事實，業據被告甲○○於偵訊及本院審理時均坦承
    不諱，並有其主動交付之第一級毒品海洛因一包扣案可佐，
    又該扣案毒品，經送行政院衛生署草屯療養院鑑定後，確認
    屬第一級毒品海洛因無誤（淨重零點一五七八公克，驗餘淨
    重零點一五六零公克），亦有該院九十八年三月三十一日出
    具之草療鑑字第０九八０三００二七三號鑑定書一紙在卷可
    憑。從而，本件事證明確，被告持有第一級毒品海洛因犯行
    至堪認定，應予依法論科。
二、核被告所為，係犯毒品危害防制條例第十一條第一項之持有
    第一級毒品罪。被告於九十三年五月七日，曾因偽造文書案
    件，經本院以九十三年度彰簡字第二五八號判決判處有期徒
    刑四月，緩刑二年確定，惟於緩刑期間，又因犯詐欺案件，
    經本院於九十四年十一月二十一日，以九十四年度彰簡字第
    六四六號判決判處有期徒刑三月確定，並撤銷前開假釋，二
    案經接續執行後，於九十五年十月九日縮短刑期執行完畢等
    情，有臺灣彰化地方法院檢察署刑案資料查註紀錄表及臺灣
    高等法院被告前案紀錄表等存卷可參，其於五年內故意再犯
    本案有期徒刑以上之罪，為累犯，應依刑法第四十七條第一
    項規定，加重其刑。再被告上開持有犯行，係於未被有偵查
    犯罪職權之機關或公務員發覺前，即主動向彰化縣警察局員
    林分局員警陳明該犯罪事實，自首而接受裁判，有被告警詢
    筆錄可按，核與自首之要件相當，併依刑法第六十二條前段
    規定減輕其刑，並先加後減之。爰審酌被告前曾因施用毒品
    案件經送觀察、勒戒，深知毒品對社會之危害，猶不知警惕
    ，為圖供己施用，購入海洛因而非法持有，然考量被告尚未
    及施用，且所持有之數量尚微，犯後又能坦承犯行，態度尚
    佳等一切情狀，量處如主文所示之刑，並諭知易科罰金之折
    算標準。扣案之海洛因一包（驗餘淨重零點一五六零公克）
    ，為毒品危害防制條例第二條第二項第一款所稱之第一級毒
    品，應依同條例第十八條第一項前段規定宣告沒收銷燬之。
據上論斷，應依刑事訴訟法第二百九十九條第一項前段，毒品危
害防制條例第十一條第一項、第十八條第一項前段，刑法第十一
條、第四十七條第一項、第六十二條前段、第四十一條第一項前
段，判決如主文。
本案經檢察官余建國到庭執行職務。
中    華    民    國    98    年    6     月    15    日
                            刑事第六庭
                                法  官  王義閔
以上正本證明與原本無異。
如不服本判決應於收受判決後10日內向本院提出上訴書狀，並應
敘述具體理由；其未敘述上訴理由者，應於上訴期間屆滿後20日
內向本院補提理由書（均須按他造當事人之人數附繕本）「切勿
逕送上級法院」。
中    華    民    國    98    年    6     月    15    日
                                書記官  黃幼華
附錄本案論罪科刑法條全文：
毒品危害防制條例第11條
持有第一級毒品者，處3年以下有期徒刑、拘役或新臺幣5萬元以
下罰金。
持有第二級毒品者，處2年以下有期徒刑、拘役或新臺幣3萬元以
下罰金。
持有第一級毒品純質淨重十公克以上者，處1年以上7年以下有期
徒刑，得併科新臺幣1百萬元以下罰金。
持有第二級毒品純質淨重二十公克以上者，處6月以上5年以下有
期徒刑，得併科新臺幣70萬元以下罰金。
持有第三級毒品純質淨重二十公克以上者，處3年以下有期徒刑
，得併科新臺幣30萬元以下罰金。
持有第四級毒品純質淨重二十公克以上者，處1年以下有期徒刑
，得併科新臺幣10萬元以下罰金。
持有專供製造或施用第一級、第二級毒品之器具者，處1年以下
有期徒刑、拘役或新臺幣1萬元以下罰金。


司法院資訊處製作；財團法人民間司法改革基金會備份。
